【裁判字號】    99,家聲更,1
【裁判日期】    990906
【裁判案由】    停止執行
【裁判全文】
臺灣板橋地方法院民事裁定            99年度家聲更字第1號
聲  請  人  乙○○
相  對  人  甲○○
上列當事人間聲請停止執行事件，經台灣高等法院以99年度家抗
字第66號裁定廢棄本院99年度家聲字第178 號裁定，本院更行裁
定如下：
    主  文
聲請人供擔保新臺幣玖萬零柒佰陸拾元後，本院九十九年度司執
字第一九○○號給付贍養費強制執行事件之強制執行程序，於本
院九十九年度家訴字第七十八號債務人異議之訴事件終結確定前
或撤回終結前應暫予停止。
    理  由
一、按有回復原狀之聲請或提起再審或異議之訴，或對於和解為
    繼續審判之請求，或提起宣告調解無效之訴、撤銷調解之訴
    ，或對於許可強制執行之裁定提起抗告時，法院因必要情形
    或依聲請定相當並確實之擔保，得為停止強制執行之裁定，
    強制執行法第18條第2 項定有明文。
二、本件聲請人以其向本院提起債務人異議之訴為理由，聲請裁
    定停止本院99年度司執字第1900號給付贍養費強制執行事件
    之強制執行程序。
三、本院調閱99年度家訴字第78號債務人異議之訴卷宗、本院99
    年度司執字第1900號給付贍養費強制執行卷宗，並參酌聲請
    人提出之台灣高等法院95年重家上字第14號判決影本、最高
    法院96年度台上字第1573號判決影本、兩造在本院公證處公
    證之協議書影本、本院民事執行處查封登記函影本後，認為
    聲請人之聲請為有理由，應予准許。
四、關於聲請人應供擔保之擔保金額部分：
(一)、台灣高等法院99年度家抗字第66號裁定廢棄理由要旨謂：「
    系爭強制執行程序，於原法院99年度家訴字第78號事件判決
    確定或撤回前，如暫予停止，相對人（甲○○）因此所受損
    害，為其於上開強制執行程序停止期間，無法經由執行程序
    處分抗告人（乙○○）所有財產，並以該處分所得清償其於
    系爭強制執行程序預納之執行費用及執行債權，故法院依強
    制執行法第18條第2 項所定擔保，應推估上開強制執行程序
    可能停止期間（即原法院99年度家訴字第78號訴訟事件可能
    耗費之審理時間），及相對人（甲○○）於該推估期間內，
    因無法取回執行費用及其主張之執行債權無法於此期間內受
    償，致相對人（甲○○）無法利用案款所生相當於法定遲延
    利息之損害總額定之，始為相當並確實之擔保。至於系爭強
    制執行程序停止之原因消滅後，原法院就上開不動產實行拍
    賣程序可能無效果，及抗告人（乙○○）可能無其他財產可
    供執行，均屬主觀臆測情節，尚無據以推論相對人（甲○○
    ）因系爭強制執行程序停止，可能發生全部執行債權無法受
    償之損害。」等語。
(二)、查，相對人聲請本院99年度司執字第1900號給付贍養費強制
    執行事件之執行債權額為新臺幣（下同）90萬7 千6 百元，
    即相對人得向聲請人請求之贍養費全額，其數額係以臺灣高
    等法院95年度重家上第14號判決及最高法院96年度台上字第
    1573號判決為依據，即聲請人應自96年6 月23日起至104 年
    1 月16日止按月給付一萬元贍養費予相對人，共計90個月又
    23日之贍養費，數額為90萬7 千6 百元，此有法院判決書附
    於本案卷內可稽。又相對人請求本院99年度司執字第1900號
    給付贍養費強制執行事件，對聲請人之不動產為查封登記，
    相對人委由財團法人法律扶助基金會律師向執行法院聲請訴
    訟救助，經執行法院以99年度司執救字第17號裁定准予訴訟
    救助在案，故相對人並未預納任何執行費用，此經本院調閱
    上開強制執行案件卷宗核屬無誤（強制執行卷宗封面註記訴
    訟救助，且有財團法人法律扶助基金會律師之委任狀，及執
    行法院裁定書，經影印附於本案卷內）。
(三)、依前揭台灣高等法院裁定要旨，應計算強制執行程序可能停
    止期間（即本院99年度家訴字第78號債務人異議之訴事件耗
    費之審理時間）之法定遲延利息的損害，經計算如下：
    本院99年度家訴字第78號債務人異議之訴案件，業經本院於
    99年6 月17日判決准予撤銷強制執行程序，此有判決書一份
    在卷可參；因該案被告甲○○不服而提出上訴，本院已於99
    年8 月13日將全卷送予台灣高等法院審理。關於台灣高等法
    院就該債務人異議之訴案件可能耗費之審理時間，依「各級
    法院辦案期限實施要點」規定，第二審審判案件期限為二年
    ，逾二年未終結者應按月填具遲延案件月報表，層報司法院
    ，此有該規定一份附卷可參。是以，兩造間之債務人異議訴
    訟，未來經台灣高等法院審理可能耗費之時間為二年，故以
    該二年期間計算相對人可能受損之法定遲延利息。
    因相對人聲請訴訟救助而未繳納任何執行費用，故僅以其債
    權總額90萬7600元計算二年期間無法利用該款所生相當於法
    定遲延利息（年息百分之五）之損害，核計結果為90760 元
    （907600乘以百分之5 ，再乘以2 ）。故本院認聲請人供擔
    保金額以90760 元為適當。
五、爰依強制執行法第18條第2 項，裁定如主文。
中    華    民    國    99    年    9     月    6     日
                  家事法庭    法  官  黃惠瑛
以上正本係照原本作成
如對本裁定抗告，應於收受裁定正本送達後10日內向本院提出抗
告狀，並繳納抗告裁判費新台幣1,000元整。
中    華    民    國    99    年    9     月    6     日
                              書記官  張美玉

司法院資訊處製作；財團法人民間司法改革基金會備份。
